【裁判字號】    92,交易緝,3
【裁判日期】    920724
【裁判案由】    過失傷害
【裁判全文】
臺灣臺中地方法院刑事判決                          九十二年度交易緝字第三號
    公  訴  人  臺灣臺中地方法院檢察署檢察官
    被      告  甲○○
右列被告因過失傷害等案件，經檢察官提起公訴 (九十年度偵字第五九三號)，本院
判決如左：
    主  文
甲○○駕駛動力交通工具肇事，致人受傷而逃逸，處有期徒刑柒月。緩刑貳年。
被訴過失傷害部分，公訴不受理。
    事  實
一、甲○○於民國（下同）八十九年五月一日晚上九時許，駕駛車牌號碼ＳＧ─七一
    一九號自用小客車，沿台中市○○路由美德街往梅亭街方向行駛，途經崇德路與
    健行路口，欲左轉進入健行路時，本應注意汽車行駛至交岔路口，轉彎車輛應暫
    停讓直行車輛先行；及應注意車前狀況，並隨時採取必要之安全措施，且依當時
    情形，又非不能注意，竟疏未注意，貿然左轉進入健行路，致撞及對向沿崇德路
    由梅亭街往美德街方向直行，由乙○○騎乘之ＶＯＷ─七二五號輕型機車倒地，
    乙○○因此受有右股骨骨折、右橈骨骨折、前額擦傷之傷害（傷害部分審理中撤
    回告訴）。甲○○於肇事致乙○○受傷後，為避免民刑事責任，並未下車救護傷
    患或報警處理，竟另行起意駕車逃逸，經路人記下車號報警查獲。
二、案經被害人乙○○訴由台中市警察局第二分局報請檢察官偵查起訴。
    理  由
甲、有罪部分：
一、訊據被告甲○○固不否認於右揭時地駕車經過之事實，惟否認有肇事逃逸之犯行
    ，辯稱：本件車禍係被害人駕車撞到伊車尾，有聽到聲音但伊未注意，所以不知
    道發生車禍，非有意逃逸云云。惟查：右揭事實業據告訴人乙○○指訴歷歷，復
    有道路交通事故調查報告表、照片、診斷證明書附卷可稽，被告雖以上開情詞置
    辯，惟查被告於檢察官偵查中曾供稱：因伊本身感冒，所以才未下車處理等語。
    參以被告就本件車禍之發生，其亦不否認告訴人駕車撞擊其車尾，車禍時伊並有
    聽到撞擊聲等情，所辯並不知道發生車禍云云，要屬卸責之詞，不足採信。按汽
    車駕駛人駕駛汽車肇事致人受傷或死亡，應即採取救護或其他必要措施，並向警
    察機關報告，不得駛離或逃逸，道路交通管理處罰條例第六十二條定有明文。本
    件被告駕駛車輛與告訴人發生撞擊致被害人人車倒地，被害人非死即傷，被告當
    有此認識，其竟未採取救護或其他必要措施，並向警察機關報告，是被告肇事逃
    逸之犯行，堪以認定。
二、核被告所為係犯刑法第一百八十五條之四之肇事逃逸罪。爰審酌被告肇事後更棄
    被害人於不顧，其罪行甚重，惟念其犯罪後業與被害人達成和解，有和解書一紙
    附卷可按，取得被害人諒解，犯罪後態度尚稱良好等一切情狀，從輕量處如主文
    所示之刑。又被告前未曾受有期徒刑以上刑之宣告，有本院被告全國前案記錄表
    在卷可稽，其因一時失慮，致犯刑章，經此教訓，當知所警惕而無再犯之虞，且
    犯後已與告訴人和解，本院認所宣告之刑以暫不執行為適當，爰併諭知緩刑，以
    啟自新。
乙、不受理部分：
一、公訴意旨另以：被告於右揭時地駕駛車號ＳＧ─七一一九號自用小客車，沿台中
    市○○路由美德街往梅亭街方向行駛，途經崇德路與健行路口，欲左轉進入健行
    路時，本應注意汽車行駛至交岔路口，轉彎車輛應暫停讓直行車輛先行；及應注
    意車前狀況，並隨時採取必要之安全措施，且依當時情形，又非不能注意，竟疏
    未注意，貿然左轉進入健行路，致撞及對向沿崇德路由梅亭街往美德街方向直行
    ，由乙○○騎乘之ＶＯＷ─七二五號輕型機車倒地，乙○○因此受有右股骨骨折
    、右橈骨骨折、前額擦傷之傷害，因認被告犯有刑法第二百八十四條第一項前段
    之過失傷害罪等語。
二、按告訴乃論之罪，其告訴人於第一審辯終結前，得撤回其告訴；又告訴經撤回者
    ，應諭知不受理之判決，刑事訴訟法第二百三十八條第一項、第三百零三條第三
    款分別定有明文。經查本件被告上開犯行經檢察官以刑法第二百八十四條第一項
    前段之過失傷害罪提起公訴，依同法第二百八十七條前段規定係屬告訴乃論之罪
    ，茲據告訴人顏僅瑩於辯論終結前撤回其告訴，有審判筆錄可稽，依前開規定，
    爰諭知不受理之判決。
丙、據上論斷，應依刑事訴訟法第二百九十九條第一項前段、第三百零三條第三款、
    第三百零七條、刑法第一百八十五條之四、第七十四條第一款，判決如主文。
中      華      民      國    九十二    年      七      月    二十四    日
                                    臺灣臺中地方法院交通法庭
                                        法  官 許金樹
右正本證明與原本無異。
如不服本判決，應於判決送達後十日內向本院提出上訴狀( 應附繕本 )，上訴於臺灣
高等法院臺中分院。
                                        書記官
中      華      民      國  九十二    年      七      月    二十四    日
刑法第一百八十五條之四：
中華民國刑法第一百八十五條之四
駕駛動力交通工具肇事，致人死傷而逃逸者，處六月以上五年以下有期徒刑。


司法院資訊處製作；財團法人民間司法改革基金會備份。
